臺灣高等法院高雄分院刑事判決　　　　 94年度上易字第127號
　　上　訴　人
　　即　被　告　甲○○
上列上訴人因違反毒品危害防制條例案件，不服臺灣屏東地方法
院93年度易字第711 號中華民國94年1 月4 日第一審判決（聲請
簡易判決處刑案號：臺灣屏東地方法院檢察署93年度毒偵字第12
27號，經台灣屏東地方法院認不宜以簡易判決處刑，改依通常程
序審理），提起上訴（併辦案號：同署94年度毒偵字第480 號）
，本院判決如下：
    主  文
原判決撤銷。
甲○○連續施用第二級毒品，累犯，處有期徒刑拾月。扣案之第
二級毒品甲基安非他命拾小包（驗後合計毛重拾點參公克）、
陸小包（驗後合計毛重肆點伍公克）、沾有甲基安非他命殘渣之
吸食器貳組（其中壹組包括玻璃管、塑膠皮管等）均沒收銷燬。
    事  實
一、甲○○前曾於民國（下同）88年間，因違反毒品危害防制條
    例案件，經台灣屏東地方法院88年度訴字第160 號判處有期
    徒刑7 月，經提起上訴後，撤回上訴而確定；復於同年間另
    因違反毒品危害防制條例案件，經同法院88年度屏簡字第40
    44號判處有期徒刑4 月確定，前開二案經該院裁定應執行刑
    為有期徒刑9 月，甫於89年8 月24日縮刑期滿執行完畢。另
    於87年間因施用毒品案件，經同院87年度毒聲字第450 號裁
    定送觀察、勒戒後，認無繼續施用毒品傾向，由臺灣屏東地
    方法院檢察署檢察官於87年9 月21日以87年度偵字第5887號
    、87年度偵字第5888號不起訴處分確定；復於88年間因施用
    毒品案件，經台灣屏東地方法院88年度毒聲字第1216號裁定
    送觀察、勒戒後，認有繼續施用毒品之傾向，再依該院88年
    度毒聲字第1477號裁定入戒治處所施以強制戒治（同時由臺
    灣屏東地方法院檢察署檢察官向台灣屏東地方法院聲請簡易
    判決處刑，嗣經該院以88年度屏簡字第239 號判處有期徒刑
    4 月確定），而於88年12月1 日停止強制戒治出所（期滿日
    期89年7 月5 日）。詎其猶不知悔改，竟基於施用第二級毒
    品甲基安非他命之概括犯意，自93年6 月15日19時許起，至
    94年1 月30日上午7 時許止，在屏東縣里港鄉○○村○○路
    12號自宅內，連續施用第二級毒品甲基安非他命多次，嗣先
    於93年6 月20日12時30分許，為警持搜索票在屏東縣里港鄉
    ○○村○○路12號查獲，並扣得第二級毒品甲基安非他命13
    小包（驗後合計毛重10.3公克，驗前合計毛重10.4公克）及
    沾有毒品甲基安非他命殘渣之吸食器1 組；又於94年2 月4
    日16時15分許，在同上址經搜索扣押甲基安非他命6 小包（
    驗後合計毛重4.5 公克，驗前合計毛重4.6 公克）、沾有甲
    基安非他命殘渣之吸食器1 組（包括玻璃管、塑膠皮管等）
    。
二、案經屏東縣警察局屏東分局、里港分局報請臺灣屏東地方法
    院檢察署檢察官聲請以簡易判決處刑（經台灣屏東地方法院
    認不宜以簡易判決處刑程序，改依通常程序審理）及聲請併
    案審理。
    理  由
一、上訴人即被告甲○○（下稱被告）經合法傳喚，無正當之理
    由不到庭。惟查，右揭事實，業據被告於警詢時、檢察官偵
    查中及原審審理時（第1 次查獲部分）坦承不諱，並有第1
    次查獲之結晶體13小包、吸食器1 個，第2 次查獲之結晶體
    6 小包及吸食器1 組（包括玻璃管及塑膠皮管）扣案可稽；
    且被告2 次為警查獲時所採集之尿液檢體，經送請屏東縣衛
    生局檢驗（第1 次查獲部分）、台灣檢驗科技股份有限公司
    （第2 次查獲部分），結果均呈甲基安非他命陽性反應，有
    屏東縣衛生局煙毒及麻醉藥品類委託檢驗結果通知書影本1
    紙（見毒偵卷第20頁）及台灣檢驗科技股份有限公司94年3
    月10日KＺ000000000000號濫用藥物尿液檢驗報告（見94年度
    毒偵字第480 號卷第23頁）各1 份在卷足憑；又扣案之第1
    次查獲結晶體13小包及吸食器1 組、第2 次查獲結晶體6 小
    包及吸食器1 組（包括玻璃管、塑膠皮管等），經本院送請
    高雄醫學大學附設中和紀念醫院檢驗結果，結晶體13小包（
    驗前合計毛重10.4公克，驗後合計毛重10.3公克）、6 小包
    （驗前合計毛重4.6 公克，驗後合計毛重4.5 公克）均屬甲
    基安非他命，吸食器均呈甲基安非他命陽性反應，有該檢驗
    報告4 紙附於本院卷可稽，堪信被告上開自白確與事實相符
    。再施用安非他命後，其尿液不致檢出甲基安非他命陽性反
    應，而施用甲基安非他命後，其尿液可檢出甲基安非他命和
    其代謝物安非他命成分，目前國內緝獲之白色結晶或粉末狀
    安非他命毒品，其成分多為甲基安非他命，有行政院衛生署
    管制藥品管理局93年11月2 日管檢字第0930010499號函在卷
    可參，且被告之尿液確呈甲基安非他命陽性反應，是被告所
    施用之第二級毒品應為甲基安非他命，扣案之第二級毒品亦
    應為甲基安非他命，公訴人認被告係施用第二級毒品安非他
    命，容有誤會，併此敘明。次查被告先前如事實欄所載，其
    於87年間因施用毒品案件，經台灣屏東地方法院87年度毒聲
    字第450 號裁定送觀察、勒戒後，認無繼續施用毒品傾向，
    由臺灣屏東地方法院檢察署檢察官於87年9 月21日以87年度
    偵字第5887號、87年度偵字第5888號不起訴處分確定；復於
    88年間因施用毒品案件，經同院88年度毒聲字第1216號裁定
    送觀察、勒戒後，認有繼續施用毒品之傾向，再由該院88年
    度毒聲字第1477號裁定入戒治處所施以強制戒治（同時由臺
    灣屏東地方法院檢察署檢察官向台灣屏東地方法院聲請簡易
    判決處刑，嗣經該院以88年度屏簡字第239 號判處有期徒刑
    4 月確定），而於88年12月1 日停止強制戒治出所（期滿日
    期89年7 月5 日）之事實，有臺灣高等法院被告全國前案紀
    錄表及全國施用毒品案件紀錄表各1 份在卷足憑，本件事證
    已臻明確，被告5 年內再犯本件施用第二級毒品甲基安非他
    命犯行洵堪認定。
二、按甲基安非他命為毒品危害防制條例第2 條第1 項第2 款明
    定之第二級毒品，不得持有及施用及販賣。核被告所為，係
    犯毒品危害防制條例第10條第2 項之施用第二級毒品罪。其
    施用前、後持有第二級甲基安非他命之低度行為，應為其施
    用之高度行為所吸收，不另論罪；其先後多次施用第二級毒
    品甲基安非他命犯行，時間緊接、犯罪構成要件相同，顯然
    基於概括犯意反覆為之，應依連續犯之規定論以一罪，並依
    法加重其刑。又被告曾於88年間，因違反毒品危害防制條例
    案件，經台灣屏東地方法院88年度訴字第160 號判處有期徒
    刑7 月，經提起上訴後，撤回上訴而確定；復於同年間另因
    違反毒品危害防制條例案件，經同院88年度屏簡字第4044號
    判處有期徒刑4 月確定，前開二案經該院裁定應執行刑為有
    期徒刑9 月，甫於89年8 月24日縮刑期滿執行完畢，有臺灣
    高等法院被告全國前案紀錄表1 份在卷可稽，其於受有期徒
    刑之執行完畢，五年以內再犯本件有期徒刑以上之罪，為累
    犯，應依刑法第47條規定遞加重其刑。又併案部分被告施用
    第二級毒品甲基安非他命之行為與起訴事實有連續犯裁判上
    一罪之關係，為起訴效力所及，本院自應予併案審理。
三、原審據以論處被告罪刑，固非無見；惟查：(一)原審未及就被
    告上開第1 次被查獲後之施用第二級毒品之行為予以併案審
    理，尚有未洽。(二)被告第1 次被查獲之結晶體及吸食器均未
    送驗，而依警秤重量13包合計毛重10.2公克宣告沒收銷燬，
    吸食器則以被告所有供犯罪所用之物，依刑法第38條第1 項
    第2 款宣告沒收；但經本院將上開第1 次查獲之結晶體及吸
    食器送驗結果，該結晶體13小包（驗後合計毛重10.3公克，
    驗前合計毛重10.4公克）係屬第二級毒品甲基安非他命，其
    驗後合計毛重非10.2公克，且此部分吸食器有甲基安非他命
    陽性反應，因該吸食器已無法與甲基安非他命殘渣剝離，應
    全部視同毒品，而依毒品危害防制條例第18條第1 項前段規
    定宣告沒收銷燬，原審認定上開毒品之重量與事實未盡相符
    ，且未認定上開吸食器沾有第二級毒品甲基安非他命殘渣而
    適用刑法第38條第1 項第2 款宣告沒收，亦有未合，被告未
    具上訴理由空言不服雖不足取，但原判決既有上開可議之處
    ，仍無可維持，自應由本院將原判決撤銷改判。審酌被告前
    案資料、其施用期間，其犯罪後之態度等一切情狀，另斟酌
    原判決未及就併案之連續施用第二級毒品部分審理，適用法
    則不當等情，爰量處較原審為重如主文第2 項所示之刑。扣
    案之毒品甲基安非他命13小包（驗後合計毛重10.3公克）、
    6 小包（驗後合計毛重4.5 公克），係屬第二級毒品、沾有
    甲基安非他命殘渣之吸食器2 組（其中1 組包括玻璃管、塑
    膠皮管等），因各該吸食器已無法與甲基安非他命殘渣剝離
    ，應全視同第二級毒品，上開第二級毒品甲基安非他命及沾
    有甲基安非他命殘渣之吸食器，均依毒品危害防制條例第18
    條第1 項前段規定宣告沒收銷燬。至於鑑驗所耗用之毒品既
    已滅失，自毋庸諭知沒收；另第2 次查獲之黑色小皮包1 只
    及日光燈變壓器1 個，被告雖供稱為其所有，但與被告所犯
    本案施用甲基安非他命之犯行無關，故不予宣告沒收，併此
    敘明。
四、被告經合法傳喚，無正當之理由不到庭，爰不待其陳述，逕
    行判決。
據上論結，應依刑事訴訟法第369 條第1 項前段、第370 條但書
、第364 條、第299 條第1 項前段、第371 條，毒品危害防制條
例第10條第2 項、第18條第1 項前段，刑法第11條、第56條、第
47條，判決如主文。
本案經檢察官許月雲到庭執行職務。
中　　華　　民　　國　　94　　年　　5 　　月　　19　　日
            刑事第五庭    審判長法  官  曾永宗
                                法  官  陳明富
                                法  官  邱永貴
以上正本證明與原本無異。
不得上訴。
中　　華　　民　　國　　94　　年　　5 　　月　　19　　日
　　　　　　　　　　　　　　　　書記官  唐奇燕
附錄本判決論罪科刑法條全文：
毒品危害防制條例第10條第2 項
施用第二級毒品者，處3 年以下有期徒刑。
